# 新收入准则相关问题

提问人：skylet001 时间：2022-11-16 13:47:51
请教陈版，
我公司为客户工厂进行设备节能改造。根据客户需求，我公司采购设备、仪器等进行节能工程建设，为客户工厂供能。建设完工后， 5 年内，根据实际为客户工厂供能量及单价确定金额，收取费用（存在年度保底用量）。 5 年期限届满后，节能工程无偿转移给客户。合同约定，在这 5 年内： 1 、设备的维护保养由我公司负责； 2 、非因我司重大过失，项目财产的灭失由客户负责；
3 、如节能工程项目需进行改造，除因我司过错造成的，改造费用由客户承担。同时，合同中规定：用能单位以能源单价支付节能服务公司的投入及其合理利润。
请教陈版，按照上述合同约定，我公司履约义务是否应判断为： 1 、为客户建设节能工程； 2 、服务期内提供设备维护服务； 3 、按照分期付款的形式确认。
同时因涉及或有对价，该部分如何确定。
谢谢

回答人：chenyiwei
也可以这样理解。
可以参考财政部会计司发布的《收入准则应用案例——基于客户销售额的可变对价》：http://kjs.mof.gov.cn/zt/kjzzss/ ... 0201211_3634023.htm。